臺灣士林地方法院交通事件裁定　　　 100年度交聲字第1051號
原處分機關　臺北市交通事件裁決所
異　議　人　孫克恭
即受處分人
上列異議人即受處分人因違反道路交通管理處罰條例案件，對於
臺北市交通事件裁決所民國100年11月14日所為之處分（原處分
案號：北市裁罰字第裁22-AEY999577號），聲明異議，本院裁定
如下：
    主  文
原處分撤銷。
孫克恭不罰。
    理  由
一、原處分意旨略以：異議人即受處分人孫克恭於民國100年10
    月22日14時20分許，駕駛車號5C-9875號自小客車，行經臺
    北市○○路、光復北路路口時，因汽車駕駛人未繫安全帶，
    為警掣單舉發。經異議人提出申訴，原處分機關函請舉發單
    位調查結果，仍認異議人有上開違規行為，乃依道路交通管
    理處罰條例第31條第1 項之規定，裁決異議人新臺幣（下同
    ）1,500 元之罰鍰。
二、異議意旨略以：案發時伊與副駕駛座之乘客均有繫安全帶，
    當時車上其他3 名乘客皆可作證，警員先是說副駕駛座乘客
    未繫安全帶，經副駕駛座乘客反駁後，又說是駕駛人未繫安
    全帶，警員還說不服可以申訴，伊當時有急事要離開，才在
    舉發單上簽名，伊並無違規，為何要被開單，為此聲明異議
    等語。
三、按認定犯罪事實所憑之證據，雖不以直接證據為限，間接證
    據亦包括在內。然而無論直接證據或間接證據，其得為訴訟
    上之證明者，須於通常一般之人均不致有所懷疑，而得確信
    其為真實之程度者，始得據為有罪之認定。倘其證明尚未達
    此一程度，而有合理之懷疑存在，而無從使事實審法院得有
    罪之確信時，即應由法院為諭知被告無罪之判決（最高法院
    76年度台上字第4986號判例參照）。又法院受理交通事件，
    準用刑事訴訟法之規定，道路交通管理處罰條例第89條前段
    定有明文，是故，若法院於審理行為人違反道路交通管理處
    罰條例之案件，如就原處分機關所認定之行為人違規事實仍
    有合理之懷疑，而無法確信行為人確有該當於該條例各該處
    罰條文之構成要件事實時，此際即應依罪疑唯輕之原則，為
    受處分人有利之認定。
四、經查：證人即本件舉發警員張炎祥於本院證稱：伊當時騎乘
    機車執行勤務，在案發地點停等紅燈，適巧異議人駕車經過
    該路口，車窗未關，伊發現異議人未繫安全帶，就將異議人
    車輛攔停，告知異議人未繫安全帶，請異議人出示證件，並
    稱副駕駛座及後座乘客亦應繫安全帶，車上乘客反應有點激
    烈，一直說伊看錯了，伊開舉發單時，異議人並未爭執，當
    場並未拍照；證人即異議人之母費佩琪則證稱：伊當時坐在
    車輛右後座，車輛經警攔停時，伊覺得很奇怪，於是注意前
    座二人，發現前座二人都有繫安全帶，但警員先說副駕駛座
    乘客沒有繫安全帶，又說異議人沒有繫安全帶，因為有急事
    ，所以異議人才在舉發單上簽名，警員還說路口有監視器，
    可以去申訴等語，兩名證人於案發時均在場，卻對於異議人
    是否繫安全帶一節，證述情節相左。本院斟酌本件除警員之
    指證外，並無其他以科學儀器拍攝或錄影資料可資佐證，而
    車上乘客當場即曾反應警員看錯，又警員之視覺與實際是否
    相符，可能受觀看角度、衣著或安全帶顏色等因素影響，尚
    難遽信。本件舉發機關之舉發既值存疑，原處分機關據以裁
    罰即屬無可維持，本院爰將原處分撤銷，並諭知異議人不罰
    。
五、據上論斷，應依道路交通案件處理辦法第20條前段，裁定如
    主文。
中    華    民    國   100    年    12    月    8     日
                        交通法庭法  官  李宛玲
以上正本證明與原本無異。
如不服本裁定應於送達後 5日內向本院提出抗告狀。
                                書記官  李佳姿
中    華    民    國   100    年    12    月    8     日